【裁判字號】    92,訴,69
【裁判日期】    920304
【裁判案由】    偽證
【裁判全文】
臺灣彰化地方法院刑事判決                            九十二年度訴字第六九號
    公  訴  人  臺灣彰化地方法院檢察署檢察官
    被      告  乙○○  男  二.
右列被告因偽證案件，經檢察官提起公訴（九十一年度偵字第八六七五號），本院判
決如左：
    主      文
乙○○證人，於檢察官偵查時，於案情有重要關係之事項，供前具結，而為虛偽陳述
，處有期徒刑拾月，緩刑肆年。
    事      實
一、乙○○明知甲○○與其在彰化縣伸港鄉○○村○○路五九二巷五十一號丙○○住
    處共同飲酒之時間應為民國九十一年六月二十一日晚間九時許起至翌日凌晨四時
    止，而非九十一年六月二十日晚間九時許起至翌日凌晨四時許，竟於九十一年八
    月十四日台灣彰化地方法院檢察署九十一年度偵字第四九四五號丁○○告訴甲○○涉嫌於九十一年六月二十日二十三時許毀損其所有之自小貨車擋風玻璃一案偵
    查時，以證人身份供前具結，故為證稱：九十一年六月二十日晚上伊和甲○○在
    丙○○家中喝酒，並從晚上八、九時喝到凌晨四、五時，期間甲○○均未離開等
    語，而就攸關甲○○毀損罪是否成立之重要事項為虛偽之陳述，意圖為甲○○製
    造不在場之證明。
二、案經台灣彰化地方法院檢察署檢察官自動檢舉偵查起訴。
    理      由
一、訊據被告，矢口否認有何偽證之犯行，辯稱：當日約在晚上八時許到達丙○○住
    處，甲○○之後到達，渠等約在翌日四、五時離開，在此期間渠等二人未曾離開
    丙○○住處，又其於測謊時因緊張，是測謊報告並不準確云云。經查：（一）丁○○所有之車牌號碼八Ｌ－二０九０號自小貨車，確於九十一年六月二十日二十
    三時許，遭人毀損前擋風玻璃乙情，業據丁○○於台灣彰化地方法院檢察署九十
    一年度偵字第四九四五號一案中指訴綦詳（該案嗣經告訴人撤回告訴，而由檢察
    官於九十一年十一月十一日為不起訴處分），而證人戊○○、柯碧珠、蔡惠菁等
    於前開毀損案件偵查中復證稱九十一年六月二十日當日晚上十時許，曾見甲○○
    夥同多名男子在渠等住處外面等語，再證人戊○○於本院審理時，又證稱：「（
    九十一年六月二十日晚上）八、九時我回到家，並且一直待在家裡，一直到晚上
    十二時才到分駐所作筆錄，因為我向警方報案說我爸爸貨車被人砸壞，貨車在晚
    上十時、十一時時間被砸破擋風玻璃，所以才去分駐所作筆錄」、「（何人毀損
    你父親貨車）甲○○，我在房間看到甲○○站在貨車前方空地，旁邊有四、五人
    在現場，之後我就去打電話報案處理，在我打電話時，我聽到有東西被砸聲音」
    、「（是否認識甲○○）從小就認識甲○○，所以我確定甲○○有在場」等語，
    參以前開毀損案件之告訴人丁○○於警訊中指稱，九十一年六月二十日二十時三
    十分許，曾因多年債務問題與甲○○起爭執，而丁○○之兄蔡坤榮於前開毀損案
    件警訊中亦證實九十一年六月二十日晚間八時許，丁○○曾因向甲○○索討運鴿
    訓練費而起糾紛，另甲○○嗣經承辦檢察官送請法務部調查局進行測謊，發現其
    於稱未損毀丁○○車輛時呈情緒波動反應，研判有說謊情事，有法務部調查局九
    十一年九月十六日出具之測謊報告書附於前開毀損案卷可查，綜合上情，可確信
    甲○○挾怨曾於九十一年六月二十日晚十、十一時許，夥同多名男子前往丁○○
    住處前毀損前揭車牌號碼八Ｌ－二０九０號自小貨車之擋風玻璃。（二）證人甲○○於本院九十二年一月二十一日調查時，雖猶陳稱九十一年六月二十日晚間九
    時許至丙○○住處飲酒，並至翌日凌晨三、四時方離開，期間未曾離開丙○○住
    處云云，然查，證人甲○○否認毀損丁○○貨車乙情，業經測試有說謊之情狀已
    如前述，而據證人丙○○到庭證稱，伊並未能確定被告與甲○○至其住處飲酒之
    日期是否為六月二十日，但伊可確定被告與甲○○離開其住處同一日中午有警察
    到伊住處請其前去製作筆錄等語，經核對丙○○於前開毀損案之警訊筆錄，製作
    日期為九十一年六月二十二日十五時許，是被告與甲○○縱曾至丙○○住處飲酒
    至翌日凌晨，正確日期亦應為九十一年六月二十一日晚間至翌日六月二十二日，
    非渠等堅稱之六月二十日晚間，況被告於前開毀損案件偵查中作證後，經承辦檢
    察官送請法務部調查局進行測謊，發現其於稱毀丁○○車輛被破壞時，其正與甲○○共同飲酒，經測試呈情緒波動反應，研判有說謊情事，亦有上揭法務部調查
    局九十一年九月十六日出具之測謊報告書附於前開毀損案卷可按，顯見被告內心
    認知與外在之回答互有矛盾，於測謊報告中始呈不實反應；嗣本院再質之被告，
    請其確認與甲○○同去飲酒之日期，其方稱日期無法確定，但回去時該日曾至派
    出所製作筆錄等語，而本院再核對被告於前開毀損案中所製作之警訊筆錄，其製
    作日期為九十一年六月二十二日十五時許，足徵被告於前開毀損案之證詞，顯屬
    虛偽不實。綜合上述，被告明知甲○○毀損丁○○自小貨車之日，其並未與甲○○共同於丙○○住處飲酒，竟企圖製作甲○○不在場證明，而於九十一年八月十
    四日台灣彰化地方法院檢察署九十一年度偵字第四九四五號毀損案偵查時，以證
    人身份供前具結，就攸關甲○○毀損罪是否成立之重要事項為虛偽之陳述，其有
    偽證之犯意甚明。此外，被告於九十一年八月十四日台灣彰化地方法院檢察署九
    十一年度偵字第四九四五號毀損案偵查時供前具結，並有被告結文附該偵查卷可
    佐，本件事證明確，被告犯行堪以認定，應依法論科。
二、按被告所證述之情節，足以影響對證人甲○○所涉毀損事實之認定，亦足以陷偵
    查於錯誤之危險，自屬於案情有重要關係之事項。是核被告所為，係犯刑法第一
    百六十八條之偽證罪。爰審酌被告犯罪之動機、方法、手段、所生危害暨犯後態
    度等一切情狀，量處如主文所示之刑，以示懲儆。末查被告前未曾受有期徒刑以
    上刑之宣告，此有台灣彰化地方法院檢察署刑案資料查註紀錄表及台灣高等法院
    被告全國前案紀錄表各一紙在卷可稽，其經此教訓，應知警惕而無再犯之虞，所
    宣告之刑，認以暫不執行為適當，併予宣告緩刑四年，以勵自新。
據上論斷，應依刑事訴訟法第二百九十九條第一項前段，刑法第一百六十八條、第七
十四條第一款，判決如主文。
本案經檢察官孫源志到庭執行職務。
中      華      民      國      九十二      年    三    月      四      日
                                臺灣彰化地方法院刑事第二庭
                                    法      官  王義閔
右正本證明與原本無異。
如不服本判決，應於判決送達後十日內，向本院提出上訴狀( 須附繕本 )。
告訴人或被害人對於判決如有不服具備理由請求檢察官上訴者，其上訴期間之計算係
以檢察官收受判決正本之日期為準。
                                      法院書記官  詹國立
中      華      民      國      九十二      年    三    月      五      日
刑法第一百六十八條
於執行審判職務之公署審判時或於檢察官偵查時，證人、鑑定人、通譯於案情有重要
關係之事項，供前或供後具結，而為虛偽陳述者，處七年以下有期徒刑。


司法院資訊處製作；財團法人民間司法改革基金會備份。
